Inventaris van het archief van de familie Van Panthaleon van Eck, 1398-1946
Nationaal Archief, Den Haag
Collectie Panthaleon van Eck
Panthaleon van Eck, van
1398-1946
1197
6.12 meter; 419 inventarisnummers.
Normale geschreven en gedrukte teksten. De Nederlandstalige stukken van vóór ca. 1700 zijn geschreven in het gotische cursiefschrift, met name in de Oud-Hollandse klerkencursief. Het archief bevat ook artikelen, tijdschriften en foto`s van het geslacht Van Eck
Nationaal Archief, Den Haag
Staatse Leger, Officieren
Eck, van
Hojel
Janssens
Manen, Van
Panthaleon van Eck, Van
Het archief van de familie Panthaleon van Eck bevat naast kwartierstaten en andere genealogische documenten ook persoonlijke stukken van familieleden. Van Lubbert Jan van Eck (1719-1765), gouverneur van Ceylon is zijn bevordering tot opperkoopman van de V.O.C. aanwezig. Curieus is een niet gedateerde dreigbrief, "gericht aan "Monsieur Carl, Joh. van Eck, seigneur de Fierakker & Ommershof & Arnheim" en onderteekend: De Pruis O.B. Jan Carel baron van Eck leefde van 1757 tot 1836. Verder een aantal stukken afkomstig van Fanny van Panthaleon barones van Eck (1865-1942), die in 1901 werd benoemd tot directrice van het Hôpital Wallon in Leiden. De familie had bezittingen in Arnhem, Bennekom, Doornspijk en Wijk bij Duurstede. Hiervan zijn vele akten bewaard gebleven zoals de koopakte uit 1723 voor Samuel van Eck tot Overbeek (1691-1760 en zijn echtgenote Jacoba Wilhelmina Maria Couttie (overleden 1740) van twee papiermolens, Jeruzalem genaamd en gelegen bij het Huis Overbeek in Velp. Ook van aanverwante geslachten zijn stukken bewaard gebleven. Het betreft onder meer de families Couttie, Hojel, Janssens, De Lannoy, Van Manen en van Sallandt. Tot slot zijn er nog geschriften en afbeeldingen van de familie en hun aanverwanten in het archief opgenomen.
Archiefvorming
Geschiedenis van de archiefvormer
Genealogie
I. Dirk van Eck, geb. omstreeks 1440, woont te Maurik, tr. Marie van der Eem (Vereem).
II. Dirk van Eck Dirkszn., ontvangt bij overdracht van Henrick van Eck Alardszn. een Culemborgsch leen te Maurik en wordt er 1504 mede beleend, tr. Heylwich N.
III. Dirk van Eck Dirkszn. is tot zijn overlijden beleend met bovenvermeld leen, + 1560, tr. Geertruyd N.
IV. Adriaan van Eck, in buitenlandschen krijgsdienst, + vóór 26 Juli 1586, tr. Geertruid van Leeuwen.
V. Diederik van Eck, burgemeester en schepen van Arnhem, + 9 Dec. 1631 tr. 1588 Josina van Sallandt, + 2 Maart 1612, dr. van Johan en van Belia van Stepraet en wed. van Lubbert Torck.
Uit dit huwelijk:
Sibilla van Eck. + 1 Nov. 1652, tr. 29 Nov. 1623 Joost van Haeften, geb. 1595, + 1652, z. van Diederik en van Elisabeth van Dort.
Lubbert, volgt VI.
VI. Lubbert van Eck, heer van Nergena, geb. Wageningen 12 Oct. 1598, gouverneur van Emmerik, + ald. 24 April 1667. tr. 1. ald. 15 Juli 1638 Margaretha van Raesfelt, + Emmerik 8 Maart 1650, dr. van Johan en van Susanna Maria Wagewijn; tr. 2. Emmerik 20 Aug. 1651 Adriana Sophia van Utenhove, + 19 Mei 1693, dr. van Johan Karel en van Sophia Schönberg; zij hertr. Joost van Nagell.
Uit het eerste huwelijk:
Johan van Eck, ged. Coevorden 17 Sept. 1643, + 12 Maart 1679, tr. Petronella van Dieren.
Willem van Eck, ged. 1 Nov. 1647, luitenant bij de garde te voet, + Senef 11 Aug. 1674. Uit het tweede huwelijk:
Derck van Eck, geb. 28 Febr. 1654, kapitein. + Wageningen 30 Oct. 1678.
Lubbert, volgt VIIa.
Johan Karel, volgt VIIb.
Antonie George van Eck, geb. 29 April 1661, kolonel bij de garde te voet, + Malplaquet 11 Sept. 1709.
VIIa. Lubbert van Eck tot Nergena en Overbeek, geb. Emmerik 21 Mei 1655, generaal-majoor cav., + Namen Juni 1706, tr. Jan. 1689 Jeannette de Lannoy, ged. Deventer 30 Juni 1661, + Velp 14 Sept. 1725, dr. van Samuel en van Cornelia Glass.
VIII. Samuel van Eck, heer van Overbeek, geb. Velp Jan. 1691. kol. cav. + Arnhem 20 Jan. 1760, tr. 1. Zutphen 8 Mei 1718 Jacoba Wilhelmina Maria Couttis, + Velp 14 Maart 1740, dr. van Jacob Willem en van Maria van Boelens; tr. 2. Velp 11 Sept. 1753 Wilhelmina Catharina van Till, geb. 12 Nov. 1718, + 19 April 1762, dr. van Lambert Floris en van Anna Margaretha van der Hell.
Uit het eerste huwelijk:
1. Jeannette Wilhelmina van Eck, geb. Zutphen 15 Febr. 1718, + Arnhem 23 Dec. 1800, tr. Dec. 1760 Antonie George van Eck, geb. 1703, + op Nergena 4 Nov. 1774. Zie VIIb, 3.
2. Lubbert Jan van Eck, heer van Overkeek, ged. Velp 1 April 1719, gouverneur van Ceylon, + ald. 1 April 1765.
3. Alant van Eck, ged. Velp 17 Aug. 1721, ritmeester, + Velp 30 Aug. 1764.
4. Maria Anna Juliana van Eck, ged. Velp 8 Nov. 1722, + Arnhem 20 Jan 1813.
5. Gabrielle Sophia van Eck, ged. Velp 5 Juni 1724, + Arnhem 20 Febr. 1793, tr. 21 Aug. 1770 Emond Elst Collot d'escury, geb. Alkmaar 20 Aug. 1726, luit.-kol., + Arnhem 17 Aug. 1794, z. van Henri en van Johanna Martina Geertruid Sweerts de Landas.
6. Jacob Willem van Eck, heer van Overboek, geb. 13 Aug. 1727, ontvanger generaal, + Arnhem 10 Dec. 1789, tr. 26 Mei 1767 Margaretha Vijgh, + Velp 20 Sept. 1810, dr. van Johan en van Franscoise Mackay.
7. Wilhelmina Henrietta van Eck, ged. Velp 18 Jan. 1733, + Arnhem 6 Aug. 1805.
Uit het tweede huwelijk:
8. Jan Carel, volgt IX.
IX. Jan Carel baron van Eck, heer van Vieracker en Ommershof, geb. Arnhem 1 April 1757, lid Gedep. Staten van Gelderland, + Arnhem 16 Maart 1836, tr. Brummen 6 April 1778 Francoise Madelon van Till, geb. ald. 9 Juli 1756, + Arnhem 27 Oct. 1823, dr. van Gijsbert Casijn en van Anna Maria Berg.
Uit dit huwelijk:
Samuel. volgt Xa.
Gabrielle Sophie barones van Eck, geb. Arnhem 27 Mei 1787, + ald. 29 Dec. 1856.
Jacob Willem, volgt Xb.
Xa. Samuel baron van Eck, heer van Overbeek en Nergena, geb. Arnhem 14 Maart 1779, lid Gedep. Staten van Gelderland, + Velp 25 Nov. 1843, tr. Ede 6 Oct. 1801 Jacoba Louisa van Lynden, geb. Arnhem 15 Sept. 1785, + Amsterdam 2 April 1838, dr. van Jaspar Hendrik en van Geertruid Albertina Schimmelpenninck van der Oye.
Uit dit huwelijk:
Gertrude Albertine barones van Eck van Overboek, geb. Arnhem 18 Nov. 1803, + 's-Gravenhage 29 Oct. 1872, tr. Velp 27 Aug. 1825 Pieter Arriëns, geb. Herwijnen 7 Jan. 1791, schout bij nacht, + 's-Gravenhage 17 Mei 1860, z. van mr. Nicolaas en van Catharina Gijsbertha Boellaard van Tuyl en wedr. van Anna Geertruida Tack.
Xb. Jacob Willem baron van Eck, geb. Arnhem 26 Dec. 1789, controleur belast., + Roermond 9 Juni 1849, tr. Ubbergen 16 Maart 1822 Maria Carolina Antoinetta Lochmann van Königsfeldt, geb. Wijk bij Duurstede 24 Sept. 1793, + Tuil 13 Juli 1833, dr. van Jacob Willem en van Wilhelmina Catharina Meysenheim; tr. 2. Oisterwijk 15 Sept. 1838 Fanny Hojel, geb. Dungarvan (Ierland) 27 Sept. 1805, + Utrecht 5 April 1873, dr. van Jacobus en van Fanny Maria Greene.
Uit het eerste huwelijk:
1. Jan Carel Francois baron van Eck, geb. Wageningen 2 Febr. 1824, luit. inf., + Boeloekomba (Celebes); 22 Maart 1853.
2. Johan Philip baron van Eck, geb. Arnhem 26 Dec. 1827, 2de luit. inf. N. I. L., + Semarang 26 Oct. 1855.
3. Anton Willem Alant baron van Eck, geb. Zaltbommel 24 Febr. 1829, 2de luit. inf. N. I. L., + Lahat (Palembang) 23 Aug. 1854.
4. Francoise Madelon barones van Eck, geb. Tuil 16 Jan. 1832, + Arnhem 26 Dec. 1883, tr. Amsterdam 12 Juni 1873 ds. Carel Steven Adama van Scheltema, geb. 's-Gravenhage 25 Juni 1815, predikant, + Amsterdam 12 Aug. 1897, z. van Henricus en van Madeleine Petronella Perrenaud en wedr. van Henriette Jacoba Stokhuyzen.
Uit het tweede huwelijk:
5. Jacoba barones van Eck. geb. Roermond 20 Mei 1840, + Groesbeek 3 Dec. 1912, tr. Utrecht 4 Aug. 1865 ds. Dirk Gerard Willem Muller Massis, geb. Leiden 25 Jan. 1839, em. pred., + Groesbeek 6 Sept. 1934, z. van dr. Theodoor en van Catharina Maria Justina van Dam.
6. Francois Marinus, volgt XI.
XI. Francois Marinus van Panthaleon baron van Eck, geb. Elburg 24 Aug. 1841, gep. luit.-generaal, inspecteur der genie, + 's-Gravenhage 21 Jan. 1914, tr. Arnhem 11 April 1864 Henriette Johanna van Manen, geb. Elburg 16 Mei 1840, + 's-Gravenhage 10 Mei 1919, dr. van Reinier Otto Hendrik en van Wilkine Hendrika Reina du Mesnil de 1'Estrille.
Uit dit huwelijk:
Fanny van Panthaleon barones van Eck, geb. Nijmegen 1 Juni 1866, oud-directrice van Hôpital Wallon te Leiden, + 's-Gravenhage 27 Nov. 1942.
Reinier van Panthaleon baron van Eck, geb. Utrecht 10 Dec. 1866, gep. luit.-generaal, inspecteur der genie.
Francois Marinus, volgt XIIa.
Louisa Jeannette Alexandrine Evrardine van Panthaleon barones van Eck, geb. 's-Gravenhage 19 Febr. 1877. tr. ald. 5 Febr. 1901 Hendrik Leonard Herman baron van Isselmuden, geb. 's-Gravenhage 3 Mei 1869, gep. kapt. inf. N. I. L., + Amersfoort 21 Aug. 1930, z. van baron Herman Johan Cornelis en van jkvr. Johanna Sophia Lucia Barchman Wuytiers.
Jan Ferdinand, volgt XIIb.
Jan Carel, volgt XIIc.
XIIa. Ir. Francois Marinus van Panthaleon baron van Eck, geb. Hees 29 Jan. 1870. ingenieur van den weg bij de Ned. Spoorwagen, + Scheveningen 4 Aug. 1939, tr. Voorburg 8 Juni 1905 jkvr. Magdalena Maria de Jonge., geb. 's-Gravenhage 28 Febr. 1877, dr. van jhr. mr. Bonifacius Cornelis en van Elisabeth Henriette Maria Philipse.
Uit dit huwelijk:
Magdalena Maria van Panthaleon barones van Eck, geb. Groningen 7 Juli 1906, tr. Rotterdam 15 Jan. 1929 jhr. mr. Engelbert Nicolaas de Brauw, geb. 's-Gravenhage 15 Mei 1902, adv. en proc., dir. Bat. Brandwaarborg Mij., z. van jhr. mr. Willem Maurits en jkvr. Catharina Elisabeth van Reenen.
Francois Marinus, volgt XIII.
Mr. Jan Carel van Panthaleon baron van Eck, geb. Rotterdam 19 Juli 1911.
Constantijn Leopold van Panthaleon baron van Eck, geb. Rotterdam 7 Maart 1917, phil. stud.
XIII. Francois Marinus van Panthaleon baron van Eck, geb. Groningen 4 Jan. 1908, burgemr. van Steenwijkerwold, tr. Maarn 18 Jan. 1939 Jacoba Elisabeth barones van Haersolte, geb. Alkmaar 28 Sept. 1917, dr. van baron Ernst Frans en van Jacoba Gijsberta de Lange. XIIb. Jan Feerdinand van Panthaleon baron van Eck, geb. 22. Aug. 1878, tr. Barmen 7 Sept. 1907 Luise Mathilde Margarethe Weerth, geb. ald. 15 April 1888, dr. van Ludwig en van Conradine Dorothea Helene Margarethe Lessing.
Uit dit huwelijk:
Dr. med. Henriette Johanna Margarethe van Panthaleon barones van Eck. geb. Rijswijk 31 Oct. 1908, arts.
XIIc. Mr. Jan Carel van Panthaleon baron van Eck, geb. Warnsveld 8 April 1880, dir. Kon. Ned. Mij tot expl. van Petroleumbronnen, tr. San Francisco 30 Juni 1914 Agnes Lilly Tillman, geb. ald. 28 Mei 1889, dr. van Frederik en van Emma Maria Mangels.
Uit dit huwelijk:
Jan Carel van Panthaleon baron van Eck, geb. San Francisco 15 Sept. 1915, employé Kon. Petr. Mij. VIIb. Johan Karel van Eck, heer van Nergena en Litzouw, geb. 14 Mei 1656, generaal-majoor cav., + 23 Kov. 1719, tr. Sibilla Margaretha Houvelmans.
Uit dit huwelijk:
Jan Carel van Eck, heer van Nergena en Litzouw, geb. 20 Nov. 1697, burgemr. van Wageningen, + Sept. 1760, tr. 1. 9 Juni 1739 Anna van den Honert, + 27 Jan. 1740, dr. van Jan en van Cornelia de Witte; tr. 2. Alexandrina Hugelant, + 29 Maart 1760.
Derck van Eck, geb. 1699. luit .-generaal cav. + 's-Hertogenbosch Mei 1777.
Antonie George van Eck, heer van Nergena, Litzouw en Rijswijk, geb. 1703, burgemr. van Wageningen, + op Nergena 4 Nov. 1774, tr. Dec, 1760 Jeannette Wilhelmina van Eck, geb. Zutphen 15 Febr. 1718, + Arnhem 23 Dec. 1800. dr. van Samuel en van Jacoba Wilhelmina Maria Couttis. Zie VIII, 1.
Inhoud en structuur van het archief
1.10
Aanwijzingen voor de gebruiker
Openbaarheidsbeperkingen
Deels openbaar, deels beperkt openbaar (A). Raadpleging van de bescheiden van nà 1900 zal, met uitzondering van de erfgenamen, slechts met machtiging van de Algemene Rijksarchivaris mogen plaatsvinden.
Materiële beperkingen
Andere toegang
1.10.66 - Familie Van Panthaleon van Eck, 1398-1946: Nadere Toegang op inventarisnummer 1 van toegang 1.10.65.01
Aanvraaginstructie
Openbare archiefstukken kunnen online worden aangevraagd en gereserveerd. U kunt dit ook via de terminals in de studiezaal van het Nationaal Archief doen. Om te kunnen reserveren dient u de volgende stappen te volgen:
U maakt een profiel aan op www.gahetna.nl, en logt vervolgens in
Via de archiefinventaris (alleen de beschrijvingen met rode nummers) selecteert u het gewenste archiefstuk door op de knop 'Reserveren' te klikken
In het volgende scherm geeft u aan op welke dag u het archiefstuk wilt inzien
Indien u zich bevindt in de studiezaal en een tafelnummer heeft ontvangen kunt u dit nummer vermelden. Als u geen tafelnummer heeft kunt u tafelnummer 777 laten staan
Vervolgens bevestigt u uw reservering door deze te versturen.
Verwant materiaal
Beschikbaarheid van kopieën
Verwante archieven
1.10.65.02 - Inventaris van het archief van de collectie Panthaleon van Eck - Supplement
Bijlagen
Afschriften
I. (Inv. nr. 29).
Extract yt den Recess des Quartierdaechs in Augusto 1602 t'Arnhem gehalden.
Op supplicatie van Dederick van Eck, Raetzvrund der Stat Arnhem, petit aengenomen und geregistriert tho worden int getal van die Ridderschap.
Gesien und geexaminiert dese Request, mit die verschrievingen, certificatien und kuntschappen daer neffens gefuicht, waerbij respectivelicken blicken mach, dat op een olt Register der Stat Nijmegen, daerin die Ridderschappen des Nijmegschen Quartiers beschreven staen aengeteickent sijn in den Ampte van Nederbetuwen int dorp van Eck, die namen van Derick van Eck und Johan van Eck, Erffgen (amen) Arnts van Eck, voorts dat Roeloff van Eck tho Mauwerick opt Ridderboick, in die Cantzelrije van Gelderlant berustende vanden Jaere 1555 bevonden wordt; dat oick dieselve Roeloff van Eck zedert den Jaere (15)70 bij die heren Graeff Carl van Megen und Graeff Johan van Nassau als Statholders ende insgelijcken bij Cantzler und Raeden ind bij die Stat van Nijmegen, als een Riddermaetiger verschreven is geweest tot den Jaere (15)79. Item dat die voersz. Roeloff van Eck und Adriaen van Eck, deses Suppliants Vader, geweest sijn twe rechte, echte, wetlicke gebrueders, diewelcke die guideren bij haer Zaliger Olderen achtergelaeten, mit oehre andere broeder und susters gelijckelicken gescheiden und gedeilt hebben: dat daerenboven oick Suppliant in Novembri (15)91 bij die Stat van Nijmegen als een van die Geerffde Ridderschappen in Overbetuwen verschreven is geweest over nominatie van ennige personen tot Amptman, und dat die Amptman Johan van Gendt, und tho voerens die Dijckgreeff Oliphier van Welij den voersz. Suppliant op diverse bijkumpsten van de Ridderschap in Overbetuwen verschreven hebben. Versteen die vanden Quartier dat Suppliant voer Riddermaetich behoert gekent und verschreven tho worden. Actum den 12 Augusti 1602.
Accordiert mit den voer aengetogenen Recesse. P. Verstegen.
II. (Inv. nr. 42).
Ick Steven ven Eck Dericks aldt omtrent seesz und tseeventich Jaeren, doe kondt und certifier voer die gerechte waerheit ter instantie und versueck van Roeloff van Eck, Als dat eenen genaempt Gerrit van Eck z(aliger) wonende tot Hien, geweesener heijmraet in Nederbetuwen, sijn vader Wolter van Eck, Loeffs, und den vurgn. (voornoemden) Roeloff van Ecks alder vader, genampt Derick van Eck, twyer broeder kynderen geweest zijn van Vader und Moeder. End dat Derick van Eck, Roeloff van Ecks alde vader vanden alsten broeder gecoemen is, oeck genampt Derick van Eck. Waer durch den dickgemelten Derick van Eck Dericks, den erffthijns erffelick nahe dode syns vaders ontfanghen heeft, und hen aengeerft is, van alden hercoemen. Welcken thijns nahe dootelick affganck z(aliger) Derick van Eck geerft und gevallen is op Derick van Eck, Roeloff van Ecks vader. End nahe affganck z(aliger) Derick van Eck, is den vurgn. (voornoemden) erffthijns gesuccediert opt Roeloff van Eck vursz. (voornoemd), die Roeloff van Eck alnoch heeft. In oirkonde der waerheit dat all soe is woe vursz. steet, soe geloeff ick yder tijt tot gesijnnen van Roeloff van Eck vursz. dit mijt my(nen) Eedt te bevestighen, waert van noode mach weesen. Oirkondt myn eyghen handt hier onder op spatium gesadt. End heb om meerder vestenisse willen gebeeden Gerfaes van Hattem dit myt mij te willen beteykenen als Secretarius Con. Matt. (van Z. Koninklijke Majesteit) tot Eck und Maurick. Actum den neghanthienden dach January, Anno duysent vijff hondert twee end tseventich.
Steven van Eck Dyrcs.
G. v. Hattem.
III. (Inv. nr. 43).
Tuijgen Johan van Hattem alt omtrent 76 jaeren ende Aelbert van Hattem alt ongeferlich 70 jaeren bij hore manne waerheyt, dat Derick van Eck Roloffs van Ecks vader, ende Steven van Eck, Herman van Ecks vader, twee gebrueders geweest sijn, ende dat die selve bynnen van die van Eck fuyrende een waepy ende een hellempt, allet weeten houre vyff sijnnen, ende dat sij getuygen sulcx dickwiels oeck oer vaeder hebben horen seggen, unnd Roloff van Eck sijns vaders thijns boert als Erffgenam sijns z(aliger) vaders Derixs van Eck als geweest hebbende den alsten broder van Steven van Eck vursz. ende dat alle tijt honne vorvalderen die van Eck genoempt sijn geweest ende dat Roloff van Ecks ende Herman van Ecks beste vader ghenoempt is geweest Derick van Eck, sonder arglist. Unnd obg. (bovengenoemde) getuigen willen dit alls sij daer toe myt recht gefordert worden bij Eede affirmierer soe recht sije tot gesijnnen van Roloff van Eck ende Herman van Eck geneven. Des tot eenen oirkunde hebben obg. getuigen horen naem hier onder gesath in bijweestens als getuichsluijden Joest Spruyt ende Jan Hoeff opten 26en Martii anno 1569 - dat selve van hier besyden aen geschreven staet, is geschiet in horer bijwestens der getuigen ende getuichsluyden vursz.
Johan van Hattem
Aelbert van Hattem
Joest Spruyt
Johan Hueff.
IV. (Inv. nr. 44).
Wy Goossen van Inghen ende Dirrick Hermensz Schepenen in Zandtwyck doen kondt ende certificieren voor die gerechte waerheyt dat voor onas richter in Sandtwyck ende voor ons als inden gerichte koomen en erscheenen zyn overmits dwange des rechten Joffrauw Johanna vander Steege mater des Convents van Sinte Cecilien, ende Joffrauw Johanna van Riemsdick, Joffr. Hadewich vander Moelen ende Joffr. Elysabeth Claesz dochter, mit haeren gecooren mombair mit vondenis der Schepenen daer toe gegeven, und hebben by eede verclaert haer handen op haer jufferlicken busten leggende, wie hyer nae beschreven volcht, Als dat z(aliger) Dirrick van Eck, Roeloff van Ecks vader inden Cleefschen Oorloge all e??? wij keysers worden Ao doe men schreeff XV honderd twee ende veertich binnen Tijell is gevloecht mit syn huysgesin ende mobile goederen in sinte Cecilien Clooster ende aldaer gewoont heefft ende oock meede gestorven is inden jaere twee ende veertich vurg. Und wandt wij Schepenen voorn. dit woe vursz. staet, van die obg. getuijgen gesijen ende gehoort hebben und dan men schuldich is der waerheyt getuijchgenis te geeven bijsonder wanneer sulcx guetelick mit recht versocht woordt, Soo hebben wij Schepenen voorn. in eenen Oorkondt der waerheyt ende tot ver sueck van Roeloff van Eck onss segelen op spatium van desen gedruct opten 13en Junij Ao vyfftienhondert tseventich.
H. Stoir Sct.
V. (Inv. nr. 45).
Wy Borgermeisteren Schepen ende Rait der Stat van Nymegen doin kond dat wy befinden in onsen Stat Register, dairin die Ritterschappen dieses Nymegeschen Quartiers mit namen end thonamen ieder in syner Ampt ende dorp, dairin hey geseten, beschreven stain, dat in den Ampt van Nederbetouwe int dorp van Eck gelegen op den Rynkantt angetekent stain navolgende namen van Ritterschappen, Derick van Eck, Jan van Eck, Erffgenamen Arnden van Eck. Welcke optekenong gedain is van eynen onser Stat gewesene Secretarius genaimpt Gerardus Oyken. In orkond deser wairheit so hebben wy Borgemeisteren Schepenen ende Rait der Stat van Nymegen voersz. ons Stats Secrettsegell tot versoick van Roloff van Eck hieronder op doin ende heiten drucken 17 September Anno XV hondert negenendesestich.
VI. (Inv. nr. 46).
Wy Burgermeisteren, Schepen, und Raet der Stat Arnhem doen kundt und certificiren hiermede voer die gerechte wairheit, dat voer uns gekommen isz der Ernveste Albert van Eck, geboren tot Mauwerick, oldt umbtrent acht und dartich jaren, gearrestiert umb kundtschap der wairheit tho geven ten versuick van den cick Ernvesten Dederick van Eck Raetzfrundt, und hefft getuigt und mit upgestreckten vingeren gestaeffdes eedts aen Godt swerende geaffirmiert, dat syn Zl.
Vader Roloff van Eck in synen leven woonachtich gewest tho Manwerick und Zl. Adriaen van Eck des Producents Vader, syn, des Deponents, Chem, twe rechte wettelicke Broeders gewest syn. Verclarende reden van wetenschap dat syn Zl. Vader Roloff van Eck voersz. und sijn Ohem Adriaen van Eck, die Guideren bij oehre Zl. Olderen achtergelaten, mit oehre andere Broeder und Susters gelijckelick gescheiden und gedeilt hebben, gelijck rechte wettelicke Broeders und Susteren behoeren tho scheijden und tho deilen. Sonder argelist. Oircondt der Satdt Arnhem secreetsegel hierunder upgedruckt. Geschiet den 24en Novembris 1593.
P. Verstegen Secrt.
VII. (Inv. nr. 47).
Wy Scholtus Burgemeesteren ende Schepenen der Stadt Wyck by Duyrsteden certificieren by desen voor de rechte wairheit, dat op huden dato deses voor ons int gerechte gecompareert ende verschenen zyn geweest Gosen van Setten inwoonder tot Wyck oudt omtrent 65 jaren ende Johan van Hatthum, wonende tot Wijell (Wiel) inde Betuwe oudt omtrent 55 jaren beijde mit een gerechtsbode gedaecht ende den voorn. Johan van Hatthum mede gearrestiert zynde ter instantie van den Erentfesten Aelbert van Eck, als specialicken gemachticht van oick den Erentfesten Didrick van Eck zynen neeff, om der wairheit tuychnisse tho geven ten verzoucke ende behouff des voorn. Didrick van Eck, ijtzunder wonachtich tho Arnhem. Ende hebben beijden voor benoemden getugen tsamenlicken ende elcx van hemluyden byzunder by solemneelen Eedt (elcx van hemluyden apart mit opgerichte gestaeffde vingeren naer behoren affgenomen) getuycht ende verclaert warachtich Eck zal. (in zijn leven gewoont hebbende tho Maurick in Nederbetuwe) ende zal. Adriaen van Eck (vader vande bovengenante Didrick van Eck) geweest zyn twee rechte echte wettelycke gebroeders, daer bij vougende zij declaranten voor redenen van wetenschap, eerst d'voornoemde Gosen van Setten, als dat zijn ouders ende die ouders van den voornoemden Adriaen van Eck als nabuyren neffens elcanderen tot Maurick gewoont ende altyts huys gehalden hebben, dat oick hij deposant mitte voorgemeltten Adriaen van Eck van zijn jonckheijt op ter schole gegaen ende tot Maurick mitten zelffden geconverseert heeft, Ende Johan van Hatthum voornoemt tweede getuge, seijde voor redenen van wetenschap, dat hy die beyde bovengenoemden gebroeders zeer wel gekant heeft, hebbende oick zyn eygen vader ende moeder menichmael ende alle tyts horen seggen, dattet twee broeders zyn geweest, ende noijt ander ofte contrarie gehoort en heeft van ijemanden. Ende alzoe men schuldich is in allen rechtverdige zaecken contschap der wairheyt tho geven, inzunderheit daer toe versocht zynde, van tguyndt voorschreven staet voor ons mit wairheit getuycht ende verclaert is, hebben wij teenen oirconde desen doen confirmiren mit Stadts secreet seghel ad causas dairop gedruckt neffens onzen secreth signature opden naestlesten Novembris anno 1593 stilo veteri.
J. Deman, 1593. Secrt.
VIII. (Inv. nr. 48).